臺灣高等法院臺中分院刑事判決　　　　　　　民國九十三年上訴字第一九三○號
　　上　訴　人　臺灣彰化地方法院檢察署檢察官
　　被　　　告　甲○○
右上訴人因被告毒品危害防制條例案件，不服臺灣彰化地方法院中華民國九十三年十
月十一日第一審判決（民國九十三年度訴字第一○四六號，起訴案號：臺灣彰化地方
法院檢察署民國九十三年度毒偵字第二四八二號；移
第三○○七號、第四一六○號），提起上訴，本院判決如左：
    主  文
原判決撤銷。
甲○○連續施用第一級毒品，處有期徒刑捌月，扣案之海洛因包（其中壹包淨重零
點壹貳公克，另貳包毛重共約零點肆公克），沒收銷燬之；又扣案之注射針筒壹支，
沒收。
    事      實
一、甲○○前於民國九十一年間，因施用毒品案件，經原審以九十一年毒聲字第七一
    六號裁定，送觀察勒戒後，認無繼續施用毒品之傾向，於九十一年四月四日勒戒
    期滿釋放，並經臺灣彰化地方法院檢察署檢察官於同日以九十一年度毒偵字第六
    五二號不起訴處分。詎甲○○仍不知悔改，未能戒除毒癮，竟於觀察勒戒期滿釋
    放後五年內，基於施用第一級毒品之概括犯意，自九十三年七月中旬某日起至九
    十三年八月二十一日止，在其位於彰化縣和美鎮○○里○○路二三九號住處及前
    址住處附近水溝旁，以將海洛因摻水置入其所有針筒內注射之方式（除扣案針筒
    外，其餘針筒均已丟棄），約隔二、三日施用一次，連續施用第一級毒品海洛因
    多次。先後於(一)九十三年七月二十日下午三時五十分許，在彰化縣和美鎮○○路
    五０一號前，因行跡可疑遭警盤查，當場於其身上查扣其所有預供其施用之第一
    級毒品海洛因一包（驗餘淨重０‧一二公克）及供其施用海洛因之工具注射針筒
    一支；(二)九十三年八月二十一日下午一時三十分許，在彰化縣和美鎮○○路雅溝
    橋頭，因行跡可疑遭警盤查，當場於其身上查扣其所有預供其施用之第一級毒品
    海洛因二包（合計毛重約０‧四公克），而查知上情。(三)九十三年八月二十七日
    十九時許，在彰化縣和美鎮○○路○段一巷農路，以上開方法，施用第一級毒品
    海洛因一次，施用後，注射針筒丟棄於水溝中。嗣於翌日十九時，為警查獲。
二、案經彰化縣警察局和美分局，移送臺灣彰化地方法院檢察署檢察官，偵查起訴及
    移送併辦。
    理      由
一、右揭事實，已據被告甲○○（下稱被告）迭承不諱，復有彰化縣衛生局九十三年
    八月二日煙檢字第九三二三六三號，九十三年八月三十日煙檢字第九三二七二六
    號，九十三年九月六日煙檢字第九三二七四五號煙毒尿液檢驗成績書各一份在卷
    可資佐證，而九十三年七月二十日被查扣之毒品係海洛因，亦有法務部調查局調
    科壹字第一四○○一○四五九號鑑定通知書一份，在卷可按；九十三年八月二十
    一日被查獲之毒品係海洛因，亦有彰化縣警察局鹿港分局，依聯勤二○四廠製造
    之煙毒檢驗Ａ包試劑檢驗之報告單附卷可據。並有海洛因三包、注射針筒一支，
    扣案可參。被告施用第一級毒品之事證，已臻明確，犯行堪資認定。
二、核被告所為，係犯毒品危害防制條例第十條第一項之施用第一級毒品罪。其先後
    數次犯行，罪名相同，犯意概括，應依連續犯以一罪論處。被告自九十三年七月
    中旬以後至八月二十七日之犯行雖未據起訴，然因與起訴部分有連續犯之裁判上
    一罪關係，本院自得併予論處。又被告自九十二年三月間至九十三年七月上旬（
    起訴書列載之犯罪時間）及自九十一年四月間某日起至九十二年三月間止（移送
    併辦所指之犯罪相同）之施用第一級毒品犯行，雖經被告坦承在卷，然尚無驗尿
    報告可資佐證，又未扣有任何毒品或施用毒品之器具可參，自難僅憑被告片面之
    詞，即予論罪科刑，因此部分公訴人認與判刑部分有連續犯之裁判上一罪關係，
    故不另為無罪之諭知。
三、原審予以論罪科刑，固非無見。惟查被告九十三年八月二十七日之犯行，原審未
    及併予論處，核有未合，公訴人即上訴人上訴意旨執此指摘原審判決不當，顯有
    理由，自應由本院將原審判決撤銷改判。茲審酌被告雖一再施用毒品，然施用毒
    品係戕害自己身心健康之行為，次始危及家庭及社會，故予科處如主文第二項所
    示之刑。海洛因三包係毒品，應依毒品危害防制條例第十八條第一項前段沒收銷
    燬，注射針筒一支係被告所有供犯罪所用之物，應依刑法第三十八條第一項第二
    款沒收。
據上論斷，應依刑事訴訟法第三百六十九條第一項前段、第三百六十四條、第二百九
十九條第一項前段、毒品危害防制條例第十條第一項、第十八條第一項前段，刑法第
十一條前段、第五十六條、第三十八條第一項第二款，判決如主文。
本案經檢察官乙○○到庭執行職務。
中     華     民     國     九十三     年     十二     月     三十      日
                                   臺灣高等法院臺中分院刑事第一庭
                                         審判長法  官  陳  紀  綱
                                               法  官  陳  登  源
                                               法  官  黃  日  隆
右正本證明與原本無異。
如不服本判決應於收受送達後十日內向本院提出上訴書狀，其未敘述上訴之理由者並
得於提起上訴後十日內向本院補提理由書（均須按他造當事人之人數附繕本）。
                                               書記官  陳  三  軫
中     華     民     國     九十三     年     十二     月    三十一     日
                                                                        ａ
